<?xml version='1.0' encoding='utf-8'?>
<verb default="láib" disambig="">
  <verbalNoun default="láibeadh" />
  <verbalAdjective default="láibthe" />
  <tenseForm default="láib" tense="Past" dependency="Indep" person="Base" />
  <tenseForm default="láibeamar" tense="Past" dependency="Indep" person="Pl1" />
  <tenseForm default="láibeadar" tense="Past" dependency="Indep" person="Pl3" />
  <tenseForm default="láibeadh" tense="Past" dependency="Indep" person="Auto" />
  <tenseForm default="láib" tense="Past" dependency="Dep" person="Base" />
  <tenseForm default="láibeamar" tense="Past" dependency="Dep" person="Pl1" />
  <tenseForm default="láibeadar" tense="Past" dependency="Dep" person="Pl3" />
  <tenseForm default="láibeadh" tense="Past" dependency="Dep" person="Auto" />
  <tenseForm default="láibeadh" tense="PastCont" dependency="Indep" person="Base" />
  <tenseForm default="láibinn" tense="PastCont" dependency="Indep" person="Sg1" />
  <tenseForm default="láibteá" tense="PastCont" dependency="Indep" person="Sg2" />
  <tenseForm default="láibimis" tense="PastCont" dependency="Indep" person="Pl1" />
  <tenseForm default="láibidís" tense="PastCont" dependency="Indep" person="Pl3" />
  <tenseForm default="láibtí" tense="PastCont" dependency="Indep" person="Auto" />
  <tenseForm default="láibeadh" tense="PastCont" dependency="Dep" person="Base" />
  <tenseForm default="láibinn" tense="PastCont" dependency="Dep" person="Sg1" />
  <tenseForm default="láibteá" tense="PastCont" dependency="Dep" person="Sg2" />
  <tenseForm default="láibimis" tense="PastCont" dependency="Dep" person="Pl1" />
  <tenseForm default="láibidís" tense="PastCont" dependency="Dep" person="Pl3" />
  <tenseForm default="láibtí" tense="PastCont" dependency="Dep" person="Auto" />
  <tenseForm default="láibeann" tense="PresCont" dependency="Indep" person="Base" />
  <tenseForm default="láibim" tense="PresCont" dependency="Indep" person="Sg1" />
  <tenseForm default="láibimid" tense="PresCont" dependency="Indep" person="Pl1" />
  <tenseForm default="láibtear" tense="PresCont" dependency="Indep" person="Auto" />
  <tenseForm default="láibeann" tense="PresCont" dependency="Dep" person="Base" />
  <tenseForm default="láibim" tense="PresCont" dependency="Dep" person="Sg1" />
  <tenseForm default="láibimid" tense="PresCont" dependency="Dep" person="Pl1" />
  <tenseForm default="láibtear" tense="PresCont" dependency="Dep" person="Auto" />
  <tenseForm default="láibfidh" tense="Fut" dependency="Indep" person="Base" />
  <tenseForm default="láibfimid" tense="Fut" dependency="Indep" person="Pl1" />
  <tenseForm default="láibfear" tense="Fut" dependency="Indep" person="Auto" />
  <tenseForm default="láibfidh" tense="Fut" dependency="Dep" person="Base" />
  <tenseForm default="láibfimid" tense="Fut" dependency="Dep" person="Pl1" />
  <tenseForm default="láibfear" tense="Fut" dependency="Dep" person="Auto" />
  <tenseForm default="láibfeadh" tense="Cond" dependency="Indep" person="Base" />
  <tenseForm default="láibfinn" tense="Cond" dependency="Indep" person="Sg1" />
  <tenseForm default="láibfeá" tense="Cond" dependency="Indep" person="Sg2" />
  <tenseForm default="láibfimis" tense="Cond" dependency="Indep" person="Pl1" />
  <tenseForm default="láibfidís" tense="Cond" dependency="Indep" person="Pl3" />
  <tenseForm default="láibfí" tense="Cond" dependency="Indep" person="Auto" />
  <tenseForm default="láibfeadh" tense="Cond" dependency="Dep" person="Base" />
  <tenseForm default="láibfinn" tense="Cond" dependency="Dep" person="Sg1" />
  <tenseForm default="láibfeá" tense="Cond" dependency="Dep" person="Sg2" />
  <tenseForm default="láibfimis" tense="Cond" dependency="Dep" person="Pl1" />
  <tenseForm default="láibfidís" tense="Cond" dependency="Dep" person="Pl3" />
  <tenseForm default="láibfí" tense="Cond" dependency="Dep" person="Auto" />
  <moodForm default="láibeadh" mood="Imper" person="Base" />
  <moodForm default="láibim" mood="Imper" person="Sg1" />
  <moodForm default="láib" mood="Imper" person="Sg2" />
  <moodForm default="láibimis" mood="Imper" person="Pl1" />
  <moodForm default="láibigí" mood="Imper" person="Pl2" />
  <moodForm default="láibidís" mood="Imper" person="Pl3" />
  <moodForm default="láibtear" mood="Imper" person="Auto" />
  <moodForm default="láibe" mood="Subj" person="Base" />
  <moodForm default="láibimid" mood="Subj" person="Pl1" />
  <moodForm default="láibtear" mood="Subj" person="Auto" />
</verb>
